

Jair **Rosario**Support industrial App NAFTA L2

- O Lopez Mateos 24, Boca del Rio, Ver.
- ☑ underdevelopsoft@gmail.com
- +52 271-172-42-91

SOCIAL

- in @UnderdevelopSoft
- @UnderDevelopSoft
- @undervice

PERFIL

Hola!, soy Jair, actualmente soy desarollador y brindó soporte a aplicaciones para la compañia Tenaris. Tengo experiencia en aplicaciones Natural/ADABAS, Oralce, Data Stage, Biztalk y .Net Soy autodidacta me gusta programar y aprender nuevas cosas.

EDUCACIÓN

Preparatoria

COBAEV 12

2009 - 2012

Técnico superior universitario

UTCV

2013 - 2016

Ingenieria

UTCV

2016-2017

EXPERIENCIA

Allware Solutions

2017-2021

Soporte a aplicaciones Natural/ADABAS, Oralce, Data Stage, Biztalk y .Net. para la empresa Tenaris TAMSA en sus sistemas industriales.

NTTDATA

2021-2023

Soporte a aplicaciones Natural/ADABAS, Oralce, Data Stage, Biztalk y .Net. para la empresa Tenaris en sus sistemas industriales asi como la realizacion de proyectos (Problems)

Sharksia

2023-Actualmente

Soporte a aplicaciones Natural/ADABAS, Oralce, Data Stage, Biztalk y .Net. para la empresa Tenaris en sus sistemas industriales

HABILIDADES TÉCNICAS

◇ Natural/ADABAS	* React
() DataStage	Firebase
⊕ Biztalk	□ .Net
⊎ HTML	PHP PHP
€ CSS	⊕ C++
■ JavaScript	© Oracle

HABILIDADES PROFESIONALES

7 Trabajo en equip
© Creatividad
■ Autodidacta

IDIOMAS

• Español • Inglés

INTERESES

